【裁判字號】    88,交訴,76
【裁判日期】    890907
【裁判案由】    過失致死
【裁判全文】
臺灣臺南地方法院刑事判決                          八十八年度交訴字第七六號
    公  訴  人  臺灣台南地方法院檢察署檢察官
    被      告  甲○○
右列被告因過失致死案件，經檢察官提起公訴（八十八年度偵字第九九一號)，本院
判決如左：
    主  文
甲○○因過失致人於死，累犯，處有期徒刑壹年。
    事  實
一、甲○○曾於民國（下同）八十六年間，因違反麻醉藥品管理條例案件，經本院判
    處有期徒刑九月，甫於八十七年十月二十日執行完畢，猶不知警惕，於八十七年
    十二月二十七日晚上六時許，駕駛車牌號碼Ｊ四－六０三二號自用小客車，沿台
    南縣玉井鄉○○○路公館段，由西往東方向行駛，行經台南縣玉井鄉望明村八鄰
    某養雞場前限速時速六十公里以下之雙向四車道路段，其本應注意汽車行車速度
    ，在郊外道路時速不得超過六十公里，且汽車行進中駕駛人應注意車前狀況，隨
    時採取必要安全措施，而依當時天候、路況等情形又無不能注意之情事，竟疏未
    注意及此，貿然以時速七十至八十公里間之速度超速前行，適陳蔡瓊花在前揭地
    點徒步行走由南向北欲穿越馬路，亦疏未注意左右來車，貿然穿越道路，迨甲○
    ○發現陳蔡瓊花時，已煞避不及，致車輛前方保險桿右側撞擊陳蔡瓊花左側大腿
    ，陳蔡瓊花受撞後身體彈起又撞及甲○○車輛前擋風玻璃再落地，致陳蔡瓊花受
    有頭、胸、腹多發性損傷骨折出血之傷害而當場死亡。
二、案經台灣台南地方法院檢察署檢察官據報相驗偵查起訴。
    理  由
一、訊據被告甲○○對於在右開時、地駕駛汽車肇事之事實固供承不諱，惟矢口否認
    有過失犯行，辯稱：本件車禍之發生係因為被害人要趕公車而突然衝出要橫越馬
    路，且發生車禍之地點是在內側車道，被害人閃過外側車道車輛後又侵入內側車
    側車道，伊沒有辦法反應才會撞上，本件車禍伊應該沒有過失云云。經查，右揭
    事實業據被害人之子乙○○於警訊、偵查及本院審理中指訴綦詳，並有道路交通
    事故調查報告表一紙及現場照片十紙在卷可稽，且被告於警訊中亦自承：當天開
    車速度約七十至八十公里，被害人先撞上伊車子右前保險桿後再撞擊前擋風玻璃
    等語（詳八十七年十二月二十七日警訊筆錄），而被害人陳蔡瓊花確因本件車禍
    受傷死亡，亦經台灣台南地方法院檢察署檢察官督同法醫師相驗明確，掣有相驗
    屍體證明書驗斷書及勘驗筆錄在卷可按，另本件車禍之撞擊地點為外側車道，有
    卷附道路交通事故調查報告表在卷足憑，被告辯稱係在內側車道肇事，伊無過失
    云云，顯非實情，委不足採。按汽車行車速度，在郊外道路時速不得超過六十公
    里。又駕駛人應注意車前狀況，隨時採取必要之安全措施。道路交通安全規則第
    九十三條第一項第一款、第九十四條第三項分別定有明文。依附卷之交通事故調
    查報告表及車禍現場照片所示，本件按肇事地點為連繫台南市與玉井鄉○○○○
    ○道之玉南公路，為雙向四線道之公路，道路為乾燥柏油路面，且標線清晰、視
    距良好，則肇事彼時，被告自無不能注意之情事。竟疏未注意及此，而貿然超速
    前行致煞車不及撞及陳蔡瓊花，被告之駕車失當行為，顯有過失甚明，被告辯稱
    無過失云云，顯係卸責之詞，委無足採。又本件車禍經送台灣省車輛行車事故覆
    議鑑定委員會鑑定結果，亦認為「行人陳蔡瓊花於夜間穿越道路未注意左右來車
    與被告駕駛自小客車超速行駛，且未注意車前狀況，同為肇事原因」，有該委員
    會八十八年十月二十一日府覆議字第八八０五０七號鑑定意見書及函文各一件附
    卷可稽，本件被害人雖與有過失，並不因此解免被告之過失責任，被告過失駕車
    肇事行為，與被害人之死亡結果間，自有相當因果關係。本件事證已臻明確，被
    告過失之犯行，洵堪認定。
二、核被告甲○○所為，係犯刑法第二百七十六條第一項之過失致死罪。又被告有事
    實欄所載犯罪科刑紀錄，並於八十七年十月二十日執行完畢，此有本院被告全國
    前案紀錄表一紙及台灣台南地方法院檢察署刑案資料查註紀錄表一紙在卷可按，
    其於有期徒刑執行完畢後，五年以內再犯本刑為有期徒刑之本罪，核應論以累犯
    ，並加重其刑。爰審酌被告之品行、應負過失責任之程度、造成被害人死亡之結
    果、被害人於本件車禍之發生亦有過失，被告自車禍發生迄今仍未能與被害人家
    屬達成民事上之和解等一切情狀，量處有期徒刑一年，以資懲儆。
據上論斷應依刑事訴訟法第二百九十九條第一項前段，刑法第二百七十六條第一項，
第四十七條，罰金罰鍰提高標準條例第一條前段，判決如主文。
本案經檢察官宋宗儀到庭執行職務。
中    華    民    國      八十九      年      九      月       七       日
                                臺灣臺南地方法院交通法庭
                                      法  官  黃  光  進
右正本證明與原本無異。
如不服本判決，應於判決送達後十日內向本院提出上訴狀( 應附繕本 )。
                                      書記官  黃  富  煜
中    華    民    國      八十九      年      九      月       八       日
附錄本案論罪科刑法條全文
刑法第二百七十六條第一項：
因過失致人於死者，處二年以下有期徒刑、拘役或二千元以下罰金。


司法院資訊處製作；財團法人民間司法改革基金會備份。
